【裁判字號】    94,訴,3082
【裁判日期】    950104
【裁判案由】    毒品危害防制條例
【裁判全文】
臺灣臺中地方法院刑事判決              94年度訴字第3082號
公  訴  人  臺灣臺中地方法院檢察署檢察官
被      告  乙○○
上列被告因毒品危害防制條例案件，經檢察官提起公訴（九十四
年度毒偵字第四四八二號），被告於準備程序就被訴事實為有罪
之陳述，本院合議庭裁定由受命法官獨任進行簡式審判程序，並
予判決如下：
    主    文
乙○○連續施用第一級毒品，累犯，處有期徒刑拾月。
扣案之注射針筒壹支沒收。
    犯罪事實
一、乙○○前於民國九十一年間，曾因竊盜及違反毒品危害防制
    條例案件，經本院先後判處有期徒刑四月、十月及七月，並
    定應執行刑為有期徒刑一年七月確定，其入監執行後，甫於
    九十三年十一月十九日因假釋付保護管束出監，並在九十四
    年二月十八日因假釋期滿視為執行完畢；其於九十一年間，
    已另因施用毒品案件，經本院以九十一年度毒聲字第一八七
    七號裁定令入戒治處所施以強制戒治，而在九十二年七月十
    一日執行完畢；詎乙○○仍不知戒絕，於前開強制戒治執行
    完畢後五年內，復基於施用第一級毒品海洛因之概括犯意，
    自九十四年五月十八日十八時許起至九十四年七月二十二日
    二十一時許止，在臺中縣龍井鄉○○路路旁空地隱蔽處，以
    將少許第一級毒品海洛因混入礦泉水稀釋後，注入注射針筒
    內，再以注射針筒注射血管之方式，連續施用第一級毒品海
    洛因多次（施用頻率為二至三日一次）。嗣乙○○於九十四
    年七月二十五日十七時三十分許，為警持本院核發之搜索票
    在其位於臺中縣龍井鄉○○路新庄仔巷五三號住處內搜索查
    獲，並扣得其所有供施用毒品海洛因所用之注射針筒一支，
    乙○○為警查獲時且經員警徵得其同意後，採集尿液送請鑑
    驗，因嗎啡（毒品海洛因之代謝物）呈現陽性反應，始由警
    進而查悉上情。
二、案經臺中市警察局移送臺灣臺中地方法院檢察署檢察官偵查
    起訴。
    理    由
一、上開事實，業經被告乙○○於警詢及本院訊問時均坦認不諱
    ，而被告為警查獲後所採取之尿液，經送請中山醫學大學附
    設醫院藥物濫用檢測中心檢驗結果，嗎啡（毒品海洛因之代
    謝物）係呈現陽性反應，有尿液檢驗報告影本一份附卷可稽
    ，且本件復有被告所有供施用毒品海洛因所用之注射針筒一
    支扣案可資佐證，足見被告上開自白，確與事實相符，堪予
    採認。又被告前於九十一年間，已另因施用毒品案件，經本
    院以九十一年度毒聲字第一八七七號裁定令入戒治處所施以
    強制戒治，而在九十二年七月十一日執行完畢，此有臺灣高
    等法院被告前案紀錄表及臺灣臺中地方法院檢察署全國施用
    毒品紀錄表在卷可查，是被告確有於強制戒治執行完畢釋放
    後，五年內復行施用毒品之罪行。綜此，本件事證已臻明確
    ，被告施用毒品海洛因之犯行堪以認定。
二、按海洛因係屬毒品危害防制條例第二條第二項第一款所指之
    第一級毒品，核被告乙○○所為，係犯毒品危害防制條例第
    十條第一項之施用第一級毒品罪。被告施用毒品前之持有第
    一級毒品之低度行為，應為其施用第一級毒品之高度行為所
    吸收，不另論罪。被告先後多次施用第一級毒品海洛因之犯
    行，時間緊接，犯罪構成要件相同，顯係基於概括犯意反覆
    為之，為連續犯，應依刑法第五十六條之規定論以一罪，並
    加重其刑。另被告前於九十一年間，曾因竊盜及違反毒品危
    害防制條例案件，經本院先後判處有期徒刑四月、十月及七
    月，並定應執行刑為有期徒刑一年七月確定，其入監執行後
    ，甫於九十三年十一月十九日因假釋付保護管束出監，並在
    九十四年二月十八日因假釋期滿視為執行完畢，有前開臺灣
    高等法院被告前案紀錄表在卷可按，被告於有期徒刑執行完
    畢後，五年以內再犯本件有期徒刑以上之罪，為累犯，應依
    刑法第四十七條規定，遞予加重其刑。爰審酌被告有犯罪事
    實欄所載之犯罪前科紀錄，素行不佳，其前已因施用毒品犯
    行，經強制戒治及刑之執行，竟仍故態復萌，復行施用毒品
    不輟，無視於毒品對於自身健康之戕害及國家對於杜絕毒品
    犯罪之禁令，且被告於本件施用毒品海洛因之期間歷時非短
    ；惟衡酌施用毒品係屬自戕行為，被告犯罪手段尚屬平和，
    亦未因此而危害他人，所生損害尚非鉅大，且被告犯後坦認
    犯行，尚見悔悟之意之犯罪後態度，暨施用毒品者均有相當
    程度之成癮性及心理依賴，其犯罪心態與一般刑事犯罪之本
    質並不相同，應側重適當之醫學治療及心理矯治為宜等一切
    情狀，量處如主文所示之刑。
三、另扣案之注射針筒一支，雖非專供施用毒品海洛因之器具，
    惟屬被告乙○○所有供己施用毒品海洛因所用之物，業據被
    告供明在卷（見本院卷第五０頁），爰依刑法第三十八條第
    一項第二款之規定，併為沒收之諭知。
據上論斷，應依刑事訴訟法第二百七十三條之一第一項、第二百
九十九條第一項前段，毒品危害防制條例第十條第一項，刑法第
十一條前段、第五十六條、第四十七條、第三十八條第一項第二
款，判決如主文。
本案經檢察官甲○○到庭執行職務。
中    華    民    國    95    年    1    月     4    日
                  刑事第四庭  法  官  陳思成
上正本證明與原本無異。
如不服本判決，應於送達後十日內向本院提出上訴狀（須附繕
本），上訴於臺灣高等法院臺中分院。
                              書記官  王嘉麒
中    華    民    國    95    年    1    月     4    日
附錄論罪科刑法條
毒品危害防制條例第十條第一項
施用第一級毒品者，處六月以上五年以下有期徒刑。


司法院資訊處製作；財團法人民間司法改革基金會備份。
